臺灣高等法院高雄分院民事判決　九十年度訴易字第一○二號
　　　原　　　告　乙○○
　　　法定代理人　丙○○
　　　被　　　告　甲○○
右當事人間損害賠償事件，經刑事庭移送前來，本院判決如左：
      主      文
被告應給付原告新台幣拾參萬貳仟元及自民國九十年十二月十三日起至清償日止按週
年利率百分之五計算之利息。
原告其餘之訴駁回。
訴訟費用由被告負擔三分之一，餘由原告負擔。
原告假執行之聲請駁回。
      事      實
甲、原告方面：
一、聲明：被告應給付原告新台幣（以下同）六十三萬元及自起訴繕本送達翌日起至
    清償日止按週年利率百分之五計算之利息。願供擔保請准宣告假執行。
二、陳述：
（一）被告有普通小型車駕駛執照，於民國八十九年六月二十八日下午二時四十五分
      許，駕駛車牌號碼Ｍ六—六八四○號自小貨車，沿高雄市三民區○○○街由西
      向東方向行駛，途經該街八巷路口處時，本應注意車前狀況，以隨時採取必要
      之安全措施，及行經無號誌之交岔路口，應減速慢行作隨時停車之準備，而當
      時天氣為晴天，日間自然光線，路面並無障礙物或其他缺陷，視距良好，無不
      能注意之情事，竟疏未注意，貿然通過上開交岔路口，致與原告所駕駛之車牌
      號碼ＹＸＦ－九五五號輕型機車發生碰撞，致原告受有頭部外傷併有額葉顱內
      出血及左額葉硬腦膜下出血等多處傷害。被告應負過失傷害罪責，業經鈞院刑
      事判決其過失傷害罪刑確定在案。
（二）原告因本件車禍而受傷，係被告之前開過失行為所致，原告依民法第一百八十
　　　四條第一項、第一百九十五條第一項規定自得請求被告賠償下列損害：
  １、醫療費用：原告支出醫療費共三萬元，有高雄榮民總醫院之診斷證明書影本二
      紙及醫療費收據影本四紙可證。
  ２、精神慰撫金：原告突遭意外傷害，身體及精神上遭受極大痛苦，情緒低落，記
      憶力減退，學校成績比以前較差，且時常頭痛，認被告應賠償精神慰撫金六十
      萬元，始足以彌補。
三、證據：提出高雄榮民總醫院之診斷證明書影本二紙、醫療費收據影本四紙、立志
    高中成績證明書一紙。
乙、被告方面：
一、聲明：求為判決駁回原告之訴。
二、陳述：
（一）對於刑事判決認定被告係普通過失傷害罪而判刑並無意見，但原告就本件車禍
      發生，應負肇事主因，被告僅為次因，有高雄市政府建設局車輛行車事故鑑定
      委員會之鑑定報告可證，自有過失相抵原則之適用。
（二）對原告提出之醫療費用收據無意見，但精神賠償部分過高，被告沒有能力負擔
      。
三、證據：提出刑事判決影本二件、鑑定意見書影本一件。
丙、本院依職權函調本院九十年度交上易字第二四八號與臺灣高雄地方法院九十年度
　　交易字第二九０號刑事卷，及臺灣高雄地方法院檢察署九十年度調偵字第二九六
　　號偵查卷與所附警卷。
      理      由
一、原告主張之前開因被告應負肇事過失責任致原告受有上開傷害，被告並經法院刑
    事判決過失傷害罪刑確定等事實，已據引用前開刑事判決並提出高雄榮民總醫院
    之診斷證明書影本二紙為證，且為被告所不爭執，堪信為真實。查依本院函調上
    開刑事案卷所附事故現場圖所載，本件原告騎輕型機車沿金鼎路二四○巷由北向
    南行駛為左方車，本件被告駕自小貨車循鼎金中街八巷由西向東行駛屬右方車，
    兩車撞及位置係在無號誌之交岔路口中心近處，依此撞及位置並參酌雙方車輛之
    行向、路線、路況及機車車頭與自小貨車左前車頭撞及受損等情研析，堪認被告
    確未注意車前狀況，及未注意行經無號誌之交岔路口應減速慢行，作隨時停車之
    準備，而原告由左方金鼎路二四○巷駛出，未讓行駛鼎金中街八巷之右方被告車
    先行，致發生本件肇事，以上並有刑案所附高雄市政府建設局車輛行車事故鑑定
    委員會之鑑定報告可稽，足供本件採擇；是被告上開承認有肇事過失及應負肇事
    次因應可信實，而原告亦有疏未注意車輛行駛至無號誌之交岔路口，未劃分幹、
    支線或同為幹線道或支線道者，左方車應暫停讓右方車先行之規定，應負肇事主
    因，亦足以認定；依此，本院認被告應負肇事過失責任程度為十分之四，原告則
    應負十分之六過失責任，被告抗辯應有過失相抵原則之適用，自屬有理。
二、被告既應負本件肇事過失責任，且核與原告所受傷害有相當因果關係，原告請求
    被告賠其損害，自屬有據。茲就原告請求事項審酌如左：
（一）醫療費用部分：原告主張其支出醫療費共三萬元，有其提出之高雄榮民總醫院
      醫療費收據影本四紙可證，並為被告所不爭，足認為實在，應予准許。
（二）精神慰撫金部分：原告主張其突遭意外傷害，身體及精神上遭受極大痛苦，情
      緒低落，記憶力減退，學校成績比以前較差，且時常頭痛，認被告應賠償精神
      慰撫金六十萬元云云，被告則抗辯其數額過高。經斟酌被告為高中畢業，原任
      職電訊公司月薪約二萬元，現無工作，亦無不動產；而原告今年立志高中畢業
      ，無財產等情，分別經兩造陳明，再依上述兩造應負本件肇事過失程度及原告
      所受傷勢均為頭部外傷與內出血等一切情狀，認原告請求精神慰撫金以三十萬
      元為適當，超過部分為無據。
三、綜上所述，原告得請求被告賠償之金額計醫療費用三萬元及精神慰撫金三十萬元
    ，共三十三萬元；惟依前述被告應負過失程度為十分之四計算，被告僅應賠償十
    三萬二千元。從而原告請求被告給付十三萬二千元及自起訴繕本送達翌日即民國
    九十年十二月十三日起至清償日止按週年利率百分之五計算之利息，為有理由，
    應予准許，逾此部分之請求則為無據，應予駁回。
四、又本件判決為不得上訴第三審，原告聲請願供擔保請准宣告假執行，自無必要，
    應予駁回。
五、據上論結：本件原告之訴為一部有理由、一部無理由，合依民事訴訟法第七十九
    條但書判決如主文。
中　　　華　　　民　　　國　　九十一　　年　　　五　　　月　　二十九　　日
                                      臺灣高等法院高雄分院民事第五庭
~B1審判長法官　蔡明宛
~B2法　　　官　黃科瑜
~B3法　　　官　林健彥
右為正本係照原本作成。
不得上訴。
中　　　華　　　民　　　國　　九十一　　年　　　五　　　月　　三十　　　日
~B法院書記官　葉淑華
　　　　　　　　　　　　　　　　　　　　　　　　　　　　　　　　　　　　Ｋ
